# 租后租回

提问人：xuanfeng690321 时间：2023-04-12 11:28:05
@chenyiwei 陈老师好！対于首次执行日前应当作为销售和经营租赁进行会计处理的售后租回交易，卖方（承租人）应当按照与首次执行日存在的其他经营租赁相同的方法对租回进行会计处理，并根据首次执行日前计入资产负债表的相关递延收益或损失调整使用权资产。是否这样处理：借：递延收益 贷：使用权资产？借：制造费用 贷：
银行存款？

回答人：chenyiwei
即，对于原租赁下的“售后回租构成经营租赁”的交易，在转换到新准则时，就按照一般的经营租赁进行衔接处理，根据未来应支付的租金的折现值确认使用权资产和租赁负债。原准则下如有递延收益余额的，将该余额调整使用权资产账面价值。